【裁判字號】    85,台上,5472
【裁判日期】    851122
【裁判案由】    過失致人於死
【裁判全文】
最高法院刑事判決                              八十五年度台上字第五四七二號
    上 訴 人  甲○○
右上訴人因過失致人於死案件，不服台灣高等法院台南分院中華民國八十五年一月十
六日第二審更審判決（八十四年度交上更(一)字第二七九號，起訴案號：台灣嘉義地方
法院檢察署八十三年度偵字第一○三一號），提起上訴，本院判決如左：
    主  文
原判決撤銷，發回台灣高等法院台南分院。
    理  由
本件原判決認定上訴人甲○○於民國八十三年二月六日上午十一時許，駕駛車號00
0－0000號自用小客車，由嘉義縣水上鄉往嘉義市區方向行駛，途經該鄉中庄村
一二五號前彎道，應注意車前狀況，並隨時採取必要之安全措施，及汽車行經彎道，
應減速慢行，作隨時停車之準備，依當時情形，又非不能注意，竟疏於注意減速慢行
，仍以時速五十公里之速度行駛，適其同向右前方約七公尺處，有王德桂騎乘車號0
00－0000號重機車，亦疏未注意，在單邊分向限制線路段貿然左轉，上訴人未
煞車仍快速向前超越，因閃避不及，車尾右後方擦撞王德桂機車前輪及把手，致王德
桂人車倒地，頭部著地導致顱內出血，經送醫救治，延至同年月十日下午二時五十分
不治死亡等情，因而撤銷第一審無罪之判決，改判論處上訴人因過失致人於死罪刑，
雖非無見。惟查，對於未發覺之罪自首而受裁判者，減輕其刑，刑法第六十二條前段
定有明文。本件偵查中經檢察官訊以：「發生車禍後你如何處理﹖」上訴人答稱：「
請旁邊的嘉展機車行幫我叫救護車，並且報案，我留在現場，警員鍾文彬來時我有跟
他說我開車發生車禍。」證人鍾文彬於偵查中亦供證：「當天值班警員告訴正在巡邏
的我，到現場處理時，我問說誰是司機，甲○○就說是他（以上見相驗卷第十二頁正
反面、第十三頁正面），則上訴人所辯是否合於自首減輕之要件﹖原審就上開有利上
訴人之證據，未予調查審認，顯有應於審判期日調查之證據而未予調查之違背法令。
上訴意旨執以指摘原判決不當，非無理由，應認仍有撤銷發回更審之原因。又本件係
刑事訴訟法第三百七十六條第一款之案件，原得上訴於第三審法院，且已繫屬於法院
，依刑事訴訟法施行法第五條第一項規定，仍應依施行前之法定程序終結之，併此說
明。
據上論結，應依刑事訴訟法第三百九十七條、第四百零一條，判決如主文。
中      華      民      國    八十五    年     十一     月     二十二   日
                              最高法院刑事第二庭
                                  審判長法官  施  文  仁
                                        法官  陳  炳  煌
                                        法官  洪  文  章
                                        法官  林  錦  芳
                                        法官  花  滿  堂
      右正本證明與原本無異
                                              書  記  官
中      華      民      國    八十五    年      十一    月    二十六    日


司法院資訊處製作；財團法人民間司法改革基金會備份。
